【裁判字號】    98,易,857
【裁判日期】    980430
【裁判案由】    竊盜
【裁判全文】
臺灣板橋地方法院刑事判決               98年度易字第857號
公  訴  人  臺灣板橋地方法院檢察署檢察官
被      告  丙○○
                    （現於臺灣臺北看守所羈押中)
上列被告因竊盜案件，經檢察官提起公訴（98年度偵字第6024號
、第7531號及第8934號），本院判決如下：
    主  文
丙○○犯如附表編號一至七所示之罪，各處如附表編號一至七所
示之宣告刑。應執行有期徒刑參年拾月。
    事  實
一、丙○○前於民國77年間犯竊盜案件，經本院以77年度訴字第
    269 號判決判處有期徒刑10月確定；又於79年間犯竊盜案件
    ，經本院以79年度訴字第303 號判決判處有期徒刑10月確定
    ，後經本院以80年度聲減字第106 號裁定減刑為有期徒刑5
    月；又於89年間犯竊盜案件，經本院以89年度易字第1544號
    判決判處拘役40日確定；又於89年再犯竊盜及侵占案件，經
    本院以90年度易字第1328號判決分別判處有期徒刑1 年6 月
    、罰金銀元3 千元確定；又於95年間犯竊盜案件，經本院以
    95年度簡字第7457號簡易判決判處拘役55日確定；又於96年
    間犯竊盜案件，經本院以96年度簡字第3775號簡易判決判處
    拘役70日確定；前開二案經本院以96年度聲減字第4716號裁
    定分別減刑為拘役27日、35日，應執行拘役60日確定，甫於
    96年10月15日縮刑期滿執行完畢。其另於94年間犯詐欺案件
    ，經本院以94年度訴字第813 號判決判處有期徒刑9 月，經
    提起上訴後，由臺灣高等法院以94年度上訴字第2970號判決
    撤銷原判決，改判處有期徒刑6 月確定，於95年6 月15日以
    易科罰金執行完畢（於本案構成累犯）。
二、詎丙○○猶不知悔改，復意圖為自己不法之所有，分別基於
    竊盜之犯意，分別於如附表編號一至七所示之時間、地點，
    以附表編號一至七所示之方式，竊取如附表編號一至七所示
    之人之財物，得手後逃逸（各次行竊之具體時、地、行竊方
    式、竊取之財物及查獲方式均詳如附表編號一至七所示，另
    附表編號一、五至七有關無故侵入他人建築物部分，均未據
    告訴）。丙○○於附表編號一至四、六所示之竊盜犯行未被
    有偵查權之公務員或機關發覺前，即向訊問之臺北縣政府警
    察局樹林分局警員自承犯行並接受裁判，因而查悉上情。
三、案經丁○○、乙○○、辛○○、戊○○告訴臺北縣政府警察
    局樹林分局報告臺灣板橋地方法院檢察署檢察官偵查起訴。
    理  由
壹、程序部分：
    按被告以外之人於審判外之陳述，雖不符刑事訴訟法第159
    條之1 至第159 條之4 之規定，而經當事人於審判程序同意
    作為證據，法院審酌該言詞陳述或書面陳述作成時之情況，
    認為適當者，亦得為證據；當事人、代理人或辯護人於法院
    調查證據時，知有刑事訴訟法第159 條第1 項不得為證據之
    情形，而未於言詞辯論終結前聲明異議者，視為有前項之同
    意，刑事訴訟法第159 條之5 第1 項、第2 項分別有明文。
    感恩感恩經查，本判決下列所引用之被告以外之人於審判外
    之陳述，檢察官及被告於本院言詞辯論終結前均未聲明異議
    ，本院審酌上開證據資料製作時之情況，尚無違法不當及證
    明力明顯過低之瑕疵，亦認為以之作為證據應屬適當，故揆
    諸前開規定，爰依刑事訴訟法第159 條之5 規定，認前揭證
    據資料均有證據能力。
貳、實體部分：
一、上開附表編號一、三至七所示之犯罪事實，業據被告丙○○
    於警詢時、偵查及本院審理時坦承不諱，核與證人即被害人
    丁○○、甲○○、乙○○、己○○、PEAMPATTARAP WORAPAK
    及被害人辛○○之弟弟庚○○及證人黃家稜、陳柏翰於警詢
    時指證情節相符，復有「樹林當舖」典當紀錄影本1 紙、自
    願受搜索同意書2 紙、臺北縣政府警察局樹林分局扣押物品
    目錄表4 紙、贓物認領保管單4 紙、贓證物照片5 幀、監視
    器畫面翻拍照片10幀、失竊現場照片4 幀、搜索現場照片4
    幀附卷可稽，足認被告上開自白與事實相符。至被告雖辯稱
    ：伊在臺北縣樹林市○○路上拾得皮包1 個，內有戊○○所
    有之「中國石油公司加油會員卡」1 張及筆1 支，皮包內沒
    有其他財物或證件，伊並未竊取戊○○的皮包等語。惟被告
    於警詢、偵訊時均供稱確有竊取被害人戊○○之皮包及其內
    財物、證件等物（詳98年度偵字第7531號偵查卷第11頁背面
    及98年度偵字第6024號偵查卷第70頁），且本件被害人戊○○所有之皮包遭竊後，並未向警方報案，而係被告於98年2
    月21日供出竊取被害人戊○○所有皮包後，員警始通知被害
    人戊○○於98年2 月22日至臺北縣政府警察局樹林分局製作
    警詢筆錄，是倘本件並非被告所為，何以被告於警、偵訊時
    所述竊取時地、竊盜之經過均與被害人戊○○所言相合，足
    徵被告確有於如附表編號二所示時、地竊取被害人戊○○所
    有之皮包1 只甚明。被告嗣於本院審理時翻異前詞否認犯行
    ，顯係卸責之詞，不足採信。本件事證明確，被告犯行洵堪
    認定，應依法論科。
二、按刑法第321 條第1 項第1 款所謂有人居住之建築物，雖不
    以行竊時居住之人即在其內為必要，但必須通常為人所居住
    之處所，始足以當之，此有最高法院47年台上字第859 號判
    例足供參照。次按刑法第321 條第1 項第2 款將「門扇」、
    「牆垣」、「其他安全設備」並列，則所謂「門扇」係專指
    門戶而言，應指分隔住宅或建築物內外之間之出入口大門而
    言，而所謂「其他安全設備」，係指門扇、牆垣以外，依通
    常觀念足認防盜之一切設備而言，如電網、門鎖以及窗戶等
    是，至於住宅或建築物內部諸門，則應認係「其他安全設備
    」（司法院73 年7月7 日〈73〉廳刑一字第603 號研究意見
    參照）。另按同條款所謂「毀」係指毀損，稱「越」則指踰
    越或超越，祇要踰越或超越門扇、牆垣或其他安全設備之行
    為使該門扇、牆垣或其他安全設備喪失防閑作用，即該當於
    上開規定之要件。查附表編號一之興旺塑膠股份有限公司之
    工廠及編號七之齊揚針織廠，均非供人居住，僅為其等員工
    辦公使用之處所，業經證人丁○○、PEAMPATTARAP WORAPAK
    於警詢時證述明確，是核被告此部分所為，係犯刑法第320
    條第1 項之普通竊盜罪。另查本件附表編號六所示，被告係
    因發現被害人賴俊源所屬公司入口大門之升降鐵捲門控制升
    降開關未上鎖牢固，遂徒手開啟之，待鐵捲門上升後侵入該
    公司辦公室內行竊，且被告於本院訊問時堅稱犯案時間係將
    近清晨7 時許，然由卷附資料，尚無從得知被告確係在當日
    凌晨3 時58分入內行竊，爰更正附表編號六所示之犯罪時間
    為98年2 月19日7 時許，而觀諸2 月間清晨7 時許，當時天
    色應已天亮，是核被告此部分所為，係犯刑法第320 條第1
    項之竊盜罪。又被告所犯如附表編號二至五所示，分別係犯
    刑法第320 條第1 項之普通竊盜罪。至公訴意旨認被告所為
    如附表編號一、六、七所示部分係涉犯加重竊盜罪，尚有未
    合，惟因二者基本社會事實同一，爰依法變更起訴法條。另
    公訴意旨認被告有竊取被害人戊○○所有之附表編號二所示
    之易利信廠牌K319行動電話1 支（價值約新臺幣3,00 0元）
    ，惟被告於警詢、偵訊時均堅決否認有竊取上開行動電話1
    支，復查無其他證據證明被告確有竊取上開行動電話，是此
    部分尚屬不能證明，附此敘明。爰審酌被告丙○○曾有多次
    竊盜前科，並經執行徒刑完畢出監後仍未知檢束其行為，再
    以其犯罪動機為失業、年紀大不容易找到工作而為狡辯，若
    其稍有悔悟之心，衡無再為本件犯行之理，況其犯罪態樣多
    係利用被害人所屬之工作場所忙碌且未閉門防盜之際，亦有
    假借應徵工作名義進入被害人工作場所以降低被害人之戒心
    後，徒手行竊之犯罪手段、動機等一切情狀，各量處如主文
    所示之刑，並定其應執行刑，以示儆懲。
據上論結，應依刑事訴訟法第299 條第1 項前段、第300 條，刑
法第320 條第1 項、第47條第1 項、第62條前段、第51條第5 款
，刑法施行法第1 條之1 第1 項、第2 項前段，判決如主文。
本案經檢察官吳宗光到庭執行職務。
中    華    民    國    98    年     4    月    30    日
                    刑事第十三庭法  官  鄭燕璘
以上正本證明與原本無異。
如不服本判決，應於判決送達後10日內，向本院提出上訴書狀，
且上訴書狀應敘述具體理由，而上訴書狀未敘述上訴理由者，應
於上訴期間（即自收受判決書之翌日起算10日）屆滿後20日內補
提理由書。
中    華    民    國    98    年     4    月    30    日
                                書記官  陳筱惠
附錄本案論罪科刑法條全文：
刑法第320條：
意圖為自己或第三人不法之所有，而竊取他人之動產者，為竊盜
罪，處 5 年以下有期徒刑、拘役或 5 百元以下罰金。
意圖為自己或第三人不法之利益，而竊佔他人之不動產者，依前
項之規定處斷。
前二項之未遂犯罰之。
附表：
┌──┬────┬────┬──────┬───┬───────┬────┬──────────┐
│編號│ 時  間 │ 地  點 │  行竊方法  │被害人│竊得財物      │宣 告 刑│備註                │
│    │        │        │            │      │              │        │                    │
├──┼────┼────┼──────┼───┼───────┼────┼──────────┤
│ 一 │97年7 月│臺北縣土│趁廠內工人趕│丁○○│土地公神像1 尊│丙○○竊│丙○○於同日持上開竊│
│    │12日凌晨│城市承天│工，無人注意│      │（起訴書漏載，│盜，累犯│得之金牌前往址設臺北│
│    │4時許   │路10之2 │之際，自開啟│      │應予補充）及懸│，處有期│縣樹林市○○路○段328│
│    │        │號興旺塑│之工廠鐵門侵│      │掛在該土地公神│徒刑捌月│號之「樹林當舖」典當│
│    │        │膠股份有│入（無故侵入│      │像上之金牌4面 │。      │，得款4千元。       │
│    │        │限公司之│他人建築物部│      │（共計2錢，價 │        │                    │
│    │        │工廠內  │分未據告訴）│      │值約6千元）。 │        │                    │
│    │        │        │。          │      │              │        │                    │
│    │        │        │            │      │              │        │                    │
│    │        │        │            │      │              │        │                    │
│    │        │        │            │      │              │        │                    │
│    │        │        │            │      │              │        │                    │
├──┼────┼────┼──────┼───┼───────┼────┼──────────┤
│ 二 │97年10月│臺北縣鶯│趁戊○○未將│戊○○│戊○○之健保卡│丙○○竊│經警於98年2月21日下 │
│    │28日上午│歌鎮中山│停放該處之車│      │、身份證、汽機│盜，累犯│午1時30 分許在丙○○│
│    │10 時許 │路64號中│牌號碼T3-915│      │車駕照、中國石│，處有期│隨身攜帶之皮夾內起出│
│    │        │國砂輪鶯│0 號自用小貨│      │油會員卡、郵局│徒刑捌月│上開竊得之中國石油會│
│    │        │歌廠    │車之車門上鎖│      │提款卡、土地銀│。      │員卡1 張（業已發還楊│
│    │        │        │，並暫離座車│      │行提款卡、花蓮│        │晃信）。            │
│    │        │        │卸貨之際，逕│      │二信提款卡各 1│        │                    │
│    │        │        │以徒手開啟車│      │張及現金8 百元│        │                    │
│    │        │        │門，進而竊取│      │（起訴書漏載現│        │                    │
│    │        │        │戊○○置在副│      │金8 百元，應予│        │                    │
│    │        │        │駕駛座座椅上│      │補充）等物。  │        │                    │
│    │        │        │之腰包1 個（│      │              │        │                    │
│    │        │        │內容物詳竊得│      │              │        │                    │
│    │        │        │財物欄所載）│      │              │        │                    │
│    │        │        │。          │      │              │        │                    │
├──┼────┼────┼──────┼───┼───────┼────┼──────────┤
│ 三 │98年2月 │臺北縣樹│假借應徵司機│甲○○│甲○○之身分證│丙○○竊│經警於98年2月20日下 │
│    │4日上午 │林市忠愛│工作為由進入│      │、佳瑪進口精品│盜，累犯│午5時5分許，在丙○○│
│    │10時許  │街2號3樓│上址3 樓辦公│      │生活館VIP 卡、│，處有期│位於臺北縣樹林市太平│
│    │        │（起訴書│室內，趁無人│      │愛買卡、全聯福│徒刑捌月│路150巷39弄2號3 樓住│
│    │        │誤載為臺│注意之際竊取│      │利中心福利卡、│。      │處房間抽屜內起出上開│
│    │        │北縣樹林│甲○○置放在│      │7-ELEVEN加值卡│        │竊得之佳瑪進口精品生│
│    │        │市○○路│桌上之皮包1 │      │、名佳美VIP 卡│        │活館VIP卡、愛買卡、 │
│    │        │150巷39 │個（內容物詳│      │、合作金庫提款│        │全聯福利中心福利卡、│
│    │        │弄2號3樓│竊得財物欄所│      │卡各1 張及現金│        │7-ELEVEN加值卡各1張 │
│    │        │，應予更│載）。      │      │4千2百元等物。│        │（業已發還甲○○）。│
│    │        │正）    │            │      │              │        │                    │
├──┼────┼────┼──────┼───┼───────┼────┼──────────┤
│ 四 │98年2月 │臺北縣樹│趁乙○○忙於│乙○○│乙○○之身分證│丙○○竊│經警於98年2月21 日下│
│    │14日下午│林市中山│施工未及注意│      │、健保卡、機車│盜，累犯│午1時30 分許在丙○○│
│    │4時許   │路2段151│之際，進入工│      │行照各1 張、印│，處有期│隨身攜帶之皮夾內起出│
│    │        │巷16號中│地內竊取李雪│      │章1枚、眼鏡1副│徒刑捌月│上開竊得之健保卡1 張│
│    │        │國砂輪樹│寬置放在臨時│      │、水果刀1 把、│。      │（業已發還乙○○）。│
│    │        │林廠對面│工作桌底層之│      │臺灣銀行存摺 1│        │                    │
│    │        │建築工地│包包1個（內 │      │本及現金1 萬餘│        │                    │
│    │        │        │容物詳竊得財│      │元等物。      │        │                    │
│    │        │        │物欄內所載）│      │              │        │                    │
│    │        │        │。          │      │              │        │                    │
├──┼────┼────┼──────┼───┼───────┼────┼──────────┤
│ 五 │98年2月 │臺北縣樹│騎乘其所有，│己○○│測試電表1個、 │丙○○竊│丙○○得手後旋將上開│
│    │18日下午│林市保安│登記於黃家稜│      │鉗子3 支、螺絲│盜，累犯│黑色工具袋丟棄在臺北│
│    │3時40分 │二街116 │名下之車牌號│      │起子5支、扳手4│，處有期│縣樹林市○○街○ 段附│
│    │許      │號      │碼TP2-572 號│      │支及電子零件等│徒刑捌月│近。                │
│    │        │        │重型機車至上│      │物。          │。      │                    │
│    │        │        │址，趁無人注│      │              │        │                    │
│    │        │        │意之際，侵入│      │              │        │                    │
│    │        │        │上址1 樓竊取│      │              │        │                    │
│    │        │        │己○○所有之│      │              │        │                    │
│    │        │        │黑色工具袋1 │      │              │        │                    │
│    │        │        │個（內容物詳│      │              │        │                    │
│    │        │        │竊得財物欄內│      │              │        │                    │
│    │        │        │所載，另無故│      │              │        │                    │
│    │        │        │侵入他人建築│      │              │        │                    │
│    │        │        │物部分未據告│      │              │        │                    │
│    │        │        │訴）。      │      │              │        │                    │
├──┼────┼────┼──────┼───┼───────┼────┼──────────┤
│ 六 │98年2月 │臺北縣樹│因上址公司入│辛○○│電腦主機1臺（ │丙○○竊│丙○○於同日下午2 時│
│    │19日上午│林市八德│口大門之升降│      │價值約2萬元） │盜，累犯│許持上開竊得之電腦主│
│    │7時許   │街160號1│鐵捲門控制升│      │、辛○○之護照│，處有期│機1 臺前往址設臺北縣│
│    │        │樓      │降開關未上鎖│      │、台胞證、香港│徒刑捌月│樹林市○○街58號之「│
│    │        │        │牢固，丙○○│      │許可證各1 張及│。      │電腦維修王」變賣予不│
│    │        │        │遂開啟之，待│      │紀念幣1套。   │        │知情之陳柏翰（所涉贓│
│    │        │        │鐵捲門上升後│      │              │        │物犯行，另為不起訴處│
│    │        │        │侵入公司辦公│      │              │        │分），得款450 元。經│
│    │        │        │室內行竊（無│      │              │        │警於98年2月20日下午5│
│    │        │        │故侵入他人建│      │              │        │時5分許、同日晚間6時│
│    │        │        │築物部分未據│      │              │        │45分許，分別在丙○○│
│    │        │        │告訴）。    │      │              │        │上址住處房間抽屜內及│
│    │        │        │            │      │              │        │「電腦維修王」起出上│
│    │        │        │            │      │              │        │開竊得之護照、台胞證│
│    │        │        │            │      │              │        │、香港許可證各1 張及│
│    │        │        │            │      │              │        │紀念幣1套 （業已發還│
│    │        │        │            │      │              │        │辛○○），另在上址「│
│    │        │        │            │      │              │        │電腦維修王」起出電腦│
│    │        │        │            │      │              │        │主機1臺 （業已發還賴│
│    │        │        │            │      │              │        │源俊）。            │
├──┼────┼────┼──────┼───┼───────┼────┼──────────┤
│ 七 │98年2月 │臺北縣樹│騎乘其所有，│PEAMPA│NOKIA廠牌3110C│丙○○竊│經警於98年2月20 日下│
│    │19日晚間│林市東順│登記在黃家稜│TTARAP│行動電話1支。 │盜，累犯│午5時5分許，在丙○○│
│    │10時45分│街79巷10│名下之車號TP│WORAPA│              │，處有期│上址住處房間抽屜內起│
│    │許      │號齊揚針│2-572 號輕型│K     │              │徒刑捌月│上開竊得之行動電話1 │
│    │        │織廠    │機車至上址，│      │              │。      │支（業已發還PEAMPAT │
│    │        │        │侵入廠內竊取│      │              │        │TARAPORN WORAPAK）。│
│    │        │        │PEAMPATTARAP│      │              │        │                    │
│    │        │        │WORAPAK 放置│      │              │        │                    │
│    │        │        │在外套口袋內│      │              │        │                    │
│    │        │        │之行動電話1 │      │              │        │                    │
│    │        │        │支（無故侵入│      │              │        │                    │
│    │        │        │他人建築物部│      │              │        │                    │
│    │        │        │分未據告訴）│      │              │        │                    │
│    │        │        │。          │      │              │        │                    │
└──┴────┴────┴──────┴───┴───────┴────┴──────────┘


司法院資訊處製作；財團法人民間司法改革基金會備份。
